臺灣高等法院刑事裁定
111年度聲字第2463號
聲  請  人  臺灣高等檢察署檢察官
受  刑  人  陳德錢




上列聲請人因受刑人數罪併罰有二裁判以上，聲請定其應執行之
刑（聲請案號：臺灣高等檢察署111年度執聲字第1187號），本
院裁定如下：
    主  文
陳德錢犯如附表所示各罪所處之刑，應執行有期徒刑貳年。
    理  由
一、聲請意旨略以：受刑人陳德錢因犯詐欺等數罪，經先後判決
    確定如附表所示，應依刑法第53條、第51條第5款規定，定
    其應執行刑，爰依刑事訴訟法第477條第1項之規定聲請裁定
    等語。
二、按數罪併罰，分別宣告多數有期徒刑者，於各刑中之最長期
    以上，各刑合併之刑期以下，定其刑期，但不得逾30年，刑
    法第51條第5款定有明文。乃因刑罰之科處，應以行為人之
    責任為基礎，考量人之生命有限，刑罰對被告造成之痛苦程
    度，係以刑度增加而生加乘效果，而非等比方式增加，如以
    實質累加方式執行，刑責恐將偏重過苛，不符現代刑事政策
    及刑罰之社會功能，故透過定應執行刑，採限制加重原則，
    授權法官綜合斟酌被告犯罪行為之不法與罪責程度、各罪彼
    此間之關聯性（例如數罪犯罪時間、空間、各行為所侵害法
    益之專屬性或同一性、數罪對法益侵害之加重效應等）、數
    罪所反應被告人格特性與傾向、對被告施以矯正之必要性等
    ，妥適裁量最終具體應實現之刑罰，以符罪責相當之要求。
    因此，法院於酌定執行刑時，應體察法律恤刑之目的，為妥
    適之裁量，俾符合實質平等原則（最高法院105年度台抗字
    第626號裁定意旨參照）。
三、經查：受刑人因犯如附表各編號所示之罪，先後經判處如附
    表各編號所示之刑，均經分別確定在案，且各罪均為附表編
    號1至3之裁判確定日（即民國110年11月8日）前所犯，有各
    該刑事判決書及本院被告前案紀錄表附卷可憑。從而，檢察
    官就附表所示各編號之罪聲請合併定應執行刑，核無不合，
    應予准許。
四、爰審酌受刑人所犯如附表所示各罪，均為詐欺取財罪，犯罪
    態樣、罪質相同，各次犯罪係於同一月內密集所犯，時間間
    距甚近，於併合處罰時，其責任非難重複之程度高，暨數罪
    對法益侵害並無特別加重之必要，如以實質累加方式執行，
    刑責恐將偏重過苛，不符現代刑事政策及刑罰之社會功能；
    復考量受刑人犯罪所反映之人格特質，並參酌所犯各罪宣告
    刑總和上限之外部性界限，附表編號1至3之罪曾經本院110
    年度上訴字第1794號判決定應執行有期徒刑1年5月，編號4
    至6之罪曾經本院110年度上訴字第2513號判決定應執行有期
    徒刑1年6月之內部性界限，並兼衡刑罰經濟與公平、比例等
    原則，及受刑人對定其應執行刑表示並無意見（參卷附111
    年8月3日陳述意見狀），兼衡以刑罰經濟與公平、比例等原
    則，定其應執行之刑如主文所示。
據上論斷，應依刑事訴訟法第477條第1項，刑法第53條、51條第
5款，裁定如主文。
中　　華　　民　　國　　111 　年　　8 　　月　　11　　日
                  刑事第二十庭  審判長法　官  張紹省
　　　　　　　　　
                                      法　官  蕭世昌
　　　　　　　　　　　　　　　　　　　
                                      法　官  吳祚丞
以上正本證明與原本無異。
如不服本裁定，應於收受送達後五日內向本院提出抗告狀。
                                      書記官  楊宜蒨
中　　華　　民　　國　　111 　年　　8 　　月　　11　　日

附表：　　
編號  1 2 3 罪名  詐欺取財 詐欺取財 詐欺取財 宣告刑  有期徒刑1年3月 有期徒刑1年1月 有期徒刑1年3月 犯罪日期  109年8月5日～ 109年8月6日 109年8月間某日～ 109年8月6日 109年8月6日～ 109年8月7日 偵查(自訴)機關 年度案號  士林地檢109年度 偵字第14745號等 士林地檢109年度 偵字第14745號等 士林地檢109年度 偵字第14745號等 最後 事實審 法院 臺灣高等法院 臺灣高等法院 臺灣高等法院  案號 110年度上訴字第1794號 110年度上訴字第1794號 110年度上訴字第1794號  判決日期 110年9月29日 110年9月29日 110年9月29日 確定 判決 法院 臺灣高等法院 臺灣高等法院 臺灣高等法院  案號 110年度上訴字第1749號 110年度上訴字第1749號 110年度上訴字第1749號  判決確定日期 110年11月8日 110年11月8日 110年11月8日 是否為得易科罰金之案件  否 否 否 備註  士林地檢110年度執字第4305號 編號1～3應執行刑有期徒刑1年5月   

編號  4 5 6 罪名  詐欺取財 詐欺取財 詐欺取財 宣告刑  有期徒刑1年3月 有期徒刑1年3月 有期徒刑1年3月 犯罪日期  109年8月3日～ 109年8月4日 109年8月7日 109年8月7日 偵查(自訴)機關 年度案號  臺北地檢109年度 偵字第26927號等 臺北地檢109年度 偵字第26927號等 臺北地檢109年度 偵字第26927號等 最後 事實審 法院 臺灣高等法院 臺灣高等法院 臺灣高等法院  案號 110年度上訴字第2513號 110年度上訴字第2513號 110年度上訴字第2513號  判決日期 110年9月29日 110年9月29日 110年9月29日 確定 判決 法院 臺灣高等法院 臺灣高等法院 臺灣高等法院  案號 110年度上訴字第2513號 110年度上訴字第2513號 110年度上訴字第2513號  判決確定日期 110年11月17日 110年11月17日 110年11月17日 是否為得易科罰金之案件  否 否 否 備註  臺北地檢110年度執字第5248號 （士林地檢111年度執助字第560號） 編號4～6應執行有期徒刑1年6月